【裁判字號】    94,訴,1410
【裁判日期】    950124
【裁判案由】    違反毒品危害防制條例
【裁判全文】
臺灣臺南地方法院刑事判決              94年度訴字第1410號
公  訴  人  臺灣臺南地方法院檢察署檢察官
被      告  甲○○
                    另案羈押於臺灣臺南看守所
上列被告因違反毒品危害防制條例案件，經檢察官提起公訴（九
十四年度毒偵字第二二三九號），被告就犯罪事實為有罪之陳述
，本院裁定進行簡式審判程序，判決如下：
    主  文
甲○○連續施用第一級毒品，累犯，處有期徒刑壹年，扣案如附
表一編號一所示之第一級毒品海洛因壹包（淨重零點壹公克）沒
收銷燬之，盛裝扣案第一級毒品海洛因之包裝袋壹個及附表一編
號三至七所示之物均沒收；又連續施用第二級毒品，累犯，處有
期徒刑拾月，扣案如附表一編號二所示之第二級毒品安非他命壹
包（淨重零點肆公克）沒收銷燬之，盛裝扣案第二級毒品安非
他命之包裝袋壹個、附表一編號四至六及附表二編號一至四所示
之物均沒收。應執行有期徒刑壹年捌月，扣案如附表編號一所示
之第一級毒品海洛因壹包（淨重零點壹公克）及附表一編號二所
示之第二級毒品安非他命壹包（淨重零點肆公克）均沒收銷燬
之，盛裝扣案第一級毒品海洛因之包裝袋壹個、第二級毒品安非
他命之包裝袋壹個、附表一編號三至七及附表二編號一至四所示
之物均沒收。
    事實及理由
一、本件犯罪事實除於第四行、第七行、第十行及第十三行分別
    補充更正為：「自九十四年四月間某日起至九十四年八月二
    十六日二十二時許，以針筒注射之方式」、「自九十四年二
    月間某日起至九十四年八月二十六日二十一時許，以玻璃管
    燒烤安非他命之方式」、「搜索查獲其所有如附表一所示等
    物」、「搜索查獲其所有如附表二所示等物」等語外，餘均
    引用檢察官起訴書之記載（如附件）。
二、前項犯罪事實，有下列事證足資證明：
  (一)被告於警、偵訊及本院審理時之自白。
  (二)扣案之第一級毒品海洛因一包（淨重０．一公克）及第二級
    毒品安非他命一包（淨重０．三四公克）、葡萄糖二包、削
    尖吸管共三支、分裝勺一支、夾鍊袋共四十八個、止血帶一
    條、安非他命吸食器一個及玻璃管二個可佐。
  (三)臺南縣警察局麻豆分局偵辦刑案採證涉嫌人尿液送驗名冊、
    長榮大學九十四年九月九日確認報告、查獲涉嫌毒品危害防
    制條例毒品初步檢驗報告單二紙、法務部調查局九十四年十
    二月十六日調科壹字第０九四六二一０五一一０號檢驗通知
    書及九十四年十二月十五日調科壹字第二００００五八八０
    號鑑定通知書附卷可稽。
  (四)臺灣高等法院被告前案紀錄表在卷足憑。
三、查海洛因、安非他命分屬毒品危害防制條例第二條第二項第
    一、二款所列之第一、二級毒品。故核被告所為，係犯毒品
    危害防制條例第十條第一項之施用第一級毒品罪及同條第二
    項之施用第二級毒品罪。被告非法持有第一級毒品海洛因及
    第二級毒品安非他命之低度行為，均已為其進而施用之高度
    行為所吸收，俱不復另論。其先後多次施用第一級毒品及施
    用第二級毒品之犯行，時間緊接，犯罪構成要件相同，顯均
    係基於概括之犯意反覆為之，為連續犯，俱應依刑法第五十
    六條之規定論以一罪，並分別依法加重其刑。至於被告從九
    十四年八月二十三日起至同年月二十六日二十二時許止之施
    用第一級毒品犯行，雖未為起訴書所論列，惟此部分犯行與
    前揭論罪科刑部分，有連續犯之裁判上一罪關係，已如前述
    ，自為前揭起訴效力所及，本院應併予審究，附此敘明。被
    告所犯上開二罪，犯意各別，行為不同，應分論併罰。被告
    有如起訴書犯罪事實欄所載執行完畢之前科紀錄，有臺灣高
    等法院被告前案紀錄表可稽，其於執行完畢後五年之內，再
    犯本件有期徒刑以上之罪，為累犯，應依刑法第四十七條之
    規定加重其刑，並依法遞加重之。爰審酌被告之犯罪動機、
    目的、手段及曾因施用第二級毒品案件，經觀察、勒戒及強
    制戒治程序，並經本院判處有期徒刑六月，如易科罰金，以
    三百元折算一日後，仍再犯本件之罪，顯見其毫無悔意，戒
    癮之意志力甚為薄弱，惟犯後坦承犯行態度良好等一切情狀
    ，分別量處如主文所示之刑，並定其應執行之刑，以資懲儆
    。末按查獲之毒品，不問屬於犯人與否，均沒收銷燬之。毒
    品危害防制條例第十八條第一項前段定有明文。本件附表一
    編號一、二所示扣案物經鑑定結果，一包含第一級毒品海洛
    因成分，淨重０．一公克（空包裝重０．三一公克），一包
    含第二級毒品甲基安非他命成分，淨重０．三四公克（空包
    裝重０．三０公克），分別係毒品危害防制條例第二條第二
    項第一、二款規定之第一、二級毒品無訛，有法務部調查局
    九十四年十二月十五日調科壹字第二００００五八八０號鑑
    定通知書及九十四年十二月十六日調科壹字第０九四六二一
    ０五一一０號檢驗通知書附卷可稽，故均應依同條例第十八
    條第一項前段宣告沒收銷燬之。又盛裝上開扣案第一級毒品
    海洛因之包裝袋一個及附表一編號三至七所示在臺南縣新營
    市○○○街二二巷四二號六之十為警查獲之物，均為被告所
    有供本案施用第一級毒品或預備之物；另盛裝扣案第二級毒
    品安非他命之包裝袋一個，及附表一編號四至六所示在臺南
    縣新營市○○○街二二巷四二號六之十與附表二編號一至四
    所示在臺南縣新營市○○街十一巷十三之二號為警查獲之物
    ，則均為被告所有供本案施用第二級毒品或預備之物等情，
    業據被告供承在卷（見本院卷第三十頁），爰均應依刑法第
    三十八條第一項第二款之規定宣告沒收（最高法院八十八年
    度台上字第五０三三號判決參照）。至於警方在臺南縣新營
    市○○○街二二巷四二號六之十查扣如附表一編號八、九所
    示之電子磅秤一臺及研磨機一具，雖亦據被告陳明係其所有
    供本案施用第一級毒品之物，惟衡與常理不符，尚難採信，
    另警方在上址查獲如附表一編號十所示之行動電話四支，則
    經被告否認係供本案犯罪所用之物，復查無其他積極具體事
    證足資證明確係被告用以違犯本案之物，爰均不併予宣告沒
    收，附此敘明。
據上論斷，應依刑事訴訟法第二百七十三條之一第一項、第二百
九十九條第一項前段、第三百十條之二、第四百五十四條，毒品
危害防制條例第十條第一項、第二項、第十八條第一項前段，刑
法第十一條前段、第五十六條、第四十七條、第三十八條第一項
第二款、第五十一條第五款，判決如主文。
本案經檢察官乙○○到庭執行職務。
中    華    民    國    95    年    1     月    24    日
                        刑事第六庭  法  官  陳映佐
上正本證明與原本無異。
如不服本判決，應於判決送達後十日內，向本院提出上訴狀。
                                    書記官  鄭吉裕
中    華    民    國    95    年    1     月    25    日
附錄法條：
毒品危害防制條例第十條第一、二項：
施用第一級毒品者，處六月以上五年以下有期徒刑。
施用第二級毒品者，處三年以下有期徒刑。
附表一：
┌──┬─────────┬──┬──────────┐
│編號│   扣案物品       │數量│備  註              │
├──┼─────────┼──┼──────────┤
│一  │第一級毒品海洛因  │壹包│淨重零點壹公克      │
├──┼─────────┼──┼──────────┤
│二  │第二級毒品安非他命│壹包│淨重零點肆公克    │
├──┼─────────┼──┼──────────┤
│三  │葡萄糖            │貳包│                    │
├──┼─────────┼──┼──────────┤
│四  │削尖吸管          │壹支│                    │
├──┼─────────┼──┼──────────┤
│五  │分裝勺            │壹支│                    │
├──┼─────────┼──┼──────────┤
│六  │夾鍊袋            │肆拾│                    │
│    │                  │陸個│                    │
├──┼─────────┼──┼──────────┤
│七  │止血帶            │壹條│                    │
├──┼─────────┼──┼──────────┤
│八  │電子磅秤          │壹臺│                    │
├──┼─────────┼──┼──────────┤
│九  │研磨機            │壹具│                    │
├──┼─────────┼──┼──────────┤
│十  │行動電話          │肆支│                    │
└──┴─────────┴──┴──────────┘
附表二：
┌──┬─────────┬──┬──────────┐
│編號│   扣案物品       │數量│備  註              │
├──┼─────────┼──┼──────────┤
│一  │削尖吸管          │貳支│                    │
├──┼─────────┼──┼──────────┤
│二  │用過的第二級毒品安│貳個│                    │
│    │非他命包裝袋      │    │                    │
├──┼─────────┼──┼──────────┤
│三  │安非他命吸食器    │壹具│                    │
├──┼─────────┼──┼──────────┤
│四  │玻璃管            │貳支│                    │
└──┴─────────┴──┴──────────┘


司法院資訊處製作；財團法人民間司法改革基金會備份。
